【裁判字號】    99,交易,117
【裁判日期】    990512
【裁判案由】    公共危險
【裁判全文】
臺灣桃園地方法院刑事判決             99年度交易字第117號
公  訴  人  臺灣桃園地方法院檢察署檢察官
被      告  乙○○
上列被告因公共危險案件，經檢察官聲請以簡易判決處刑（99年
度撤緩偵字第104 號），本院認不得以簡易判決處刑（99年度壢
交簡字第722 號），改依通常程序審理，判決如下：
    主  文
本件公訴不受理。
    理  由
一、聲請簡易判決處刑意旨略以：被告乙○○自民國98年4 月5
    日中午12時許起至同日下午1 時許止，在桃園縣平鎮市某檳
    榔攤，飲用約2 瓶米酒後，已達不能安全駕駛動力交通工具
    之程度，仍於飲酒結束後某時，自該處騎乘車牌號碼BWZ －
    125 號輕型機車上路，嗣於同日下午2時21 分許，在桃園縣
    平鎮市○○路○○段1 巷42弄口，為警查獲，測得其呼氣所
    含酒精濃度為每公升1.08毫克，因認被告涉犯刑法第185 條
    之3 之公共危險罪嫌。
二、按起訴之程序違背規定者，應諭知不受理之判決，並得不經
    言詞辯論為之。再檢察官為緩起訴處分者，得命被告於一定
    期間內遵守或履行刑事訴訟法第253 條之2 第1 項各款所定
    事項。被告於緩起訴期間內如有違背上開應遵守或履行事項
    之情形，檢察官固得依職權或依告訴人之聲請，撤銷原緩起
    訴處分，繼續偵查或起訴；惟檢察官撤銷前所為之緩起訴處
    分者，應製作處分書敘述其處分之理由，並將正本送達於被
    告；被告接受撤銷緩起訴處分書後，得於七日內以書狀敘述
    不服之理由，經原檢察官向直接上級法院檢察署檢察長或檢
    察總長聲請再議。是以在撤銷原緩起訴處分未確定前，檢察
    官尚不得對同一事實再行起訴，否則將使撤銷緩起訴處分程
    序及被告得聲請再議之規定形同具文，如檢察官未於緩起訴
    期間內踐行上揭法定之撤銷緩起訴處分程序而逕行起訴或聲
    請以簡易判決處刑，其起訴程序應屬違背規定，依刑事訴訟
    法第303 條第1 款規定，應諭知公訴不受理之判決，此觀刑
    事訴訟法第253 條之3 第1 項第3 款、第255 條第1 項、第
    2 項、第256 條之1 規定甚明。
三、經查：
  (一)被告乙○○涉犯上開公共危險案件，經臺灣桃園地方法院檢
    察署檢察官於98年4 月13日，以98年度速偵字第2416號為緩
    起訴處分，期間為二年。嗣該緩起訴處分經職權再議，並經
    臺灣高等法院檢察署檢察長處分駁回，而於98年5 月6 日確
    定；被告因未於緩起訴履行期間內，向財團法人犯罪被害人
    保護協會臺灣桃園分會支付新臺幣1 萬元之應履行事項，經
    檢察官於98年11月24日撤銷前開緩起訴處分。上開撤銷緩起
    訴處分書於98年12月16日，分別向被告當時所陳報之戶籍地
    及居住地為寄存送達，且迄至99年4 月16日止，被告均未前
    往寄存之平鎮、北勢派出所領取撤銷緩起訴處分書等節，有
    上開緩起訴處分書、臺灣高等法院檢察署98年5 月12日檢紀
    信字第0980001543號函及所附處分書、撤銷緩起訴處分書、
    臺灣高等法院被告前案紀錄表、送達證書、桃園縣政府警察
    局平鎮分局99年4 月16日平警分刑字第0996013502號函所檢
    附之司法文書郵件登記簿在卷（見臺灣桃園地方法院檢察署
    98年度速偵字第2416號卷第27頁、第29頁至第30頁，同上地
    檢署98年度撤緩字第676 號卷第2 頁至第4 頁、本院99年度
    壢交簡字第722 號卷第8 頁至第10頁）可查，應甚明確，而
    堪認定。則檢察官將前開撤銷緩起訴處分書向上址為寄存送
    達，固無不合，然：
  (二)按送達於在監獄或看守所之人，應囑託該監所長官為之，刑
    事訴訟法第56條第2 項定有明文，依此規定，被告如在監獄
    執行刑罰，檢察官應囑託監獄長官將撤銷緩起訴處分書正本
    送達於被告，不得將之送達於被告住所，或寄存送達於警察
    機關，其理至明。本院查：被告自乙○○98年11月5 日起至
    同年12月29日止，係在臺灣桃園監獄執行刑罰，此有臺灣高
    等法院被告前案紀錄表、臺灣桃園監獄98年11月20日桃監總
    字第0980401929號函及所附執行指揮書在卷（見同上檢察署
    98年度撤緩字第676 號卷第5 頁至第6 頁）可憑，而本件撤
    銷緩起訴處分書以寄存方式送達時（即98年12月16日），被
    告恰於監所執行刑罰，揆之前揭說明，本件撤銷緩起訴處分
    書自應囑託監獄長官送達於被告，不得寄存送達於警察機關
    ，然本件撤銷緩起訴處分書除以前述方式為寄存送達外，確
    未囑託監獄長官送達於被告，亦有臺灣桃園地方法院檢察署
    99年4 月29日甲○堂陽98撤緩676 字第34519 號函可佐（見
    本院99年度壢交簡字第722 號卷第15頁），且本院亦查無卷
    內有何證據證明檢察官嗣後有再次合法送達之情形，足認本
    件檢察官並未合法送達撤銷緩起訴處分書正本於被告，至為
    明確。
  (三)再本件撤銷緩起訴處分書雖曾於緩起訴處分期間內之98年11
    月27日對外公告（見本院99年度壢交簡字第722 號卷第6 頁
    之電話紀錄查詢表），然緩起訴處分確定後，有拘束檢察官
    之效力，檢察官於緩起訴期間內對於同一被告之同一案件，
    除有合於刑事訴訟法第253 條之3 之情形，並撤銷原處分外
    ，不得繼續偵查或起訴；緩起訴期間屆滿而緩起訴處分未經
    撤銷者，非有刑事訴訟法第260 條所定事由，不得再行起訴
    。又刑事訴訟法第255 條第1 項、第2 項規定撤銷緩起訴處
    分，應製作處分書，敘述理由，處分書正本應送達於被告，
    其規範目的，除使被告知悉此一攸關權益之處分理由外，亦
    寓有落實刑事訴訟法第256 條之1 賦予被告得就撤銷緩起訴
    處分聲請再議之旨，以保障被告之救濟機會，並使上級檢察
    署檢察官得以審查處分之當否。是以聲請再議之期間，自收
    受處分書正本之翌日起算，若未為合法之送達，自無從起算
    再議之期間，撤銷緩起訴處分即尚未生效。實務上以檢察官
    之偵查處分無如判決宣示之規定，為恐不肖之徒在處分書送
    達前招搖撞騙，故均將處分結果先行公告，以昭公信。該公
    告固有將檢察官之決定公示於外之形式，然而究非法定送達
    方法，亦不能資為聲請再議期間起算之依據，其法律效果無
    從與送達同視。檢察官尚不得於緩起訴期間內，在撤銷原緩
    起訴處分未確定前，即對同一案件再行起訴，而使撤銷緩起
    訴處分程序及被告得聲請再議之規定形同具文。是本件檢察
    官既未於緩起訴期間內踐行上揭法定之撤銷緩起訴處分程序
    而逕行聲請以簡易判決處刑，其聲請即起訴程序自屬違背規
    定。
四、綜上所述，本件檢察官未合法送達撤銷緩起訴處分書正本於
    被告乙○○，撤銷緩起訴處分之再議期間即無從起算，被告
    亦無對該撤銷緩起訴處分聲請再議之機會，該撤銷緩起訴處
    分自不發生確定之效力。從而，公訴人於撤銷緩起訴處分未
    確定前，對被告上開犯行聲請簡易判決處刑，揆諸前揭說明
    ，其起訴程序不合規定，且其瑕疵無從補正治癒，依刑事訴
    訟法第303 條第1 款之規定，爰不經言詞辯論，逕為不受理
    判決之諭知。
五、本件係檢察官聲請以簡易判決處刑案件，因有刑事訴訟法第
    451 條之1 第4 項但書第3 款情形，依同法第452 條規定適
    用通常程序審判。
據上論斷，應依刑事訴訟法第452 條、第303 條第1 款、第307
條，判決如主文。
中    華    民    國    99    年    5     月    12    日
                  刑事第二庭  審判長  法  官  徐培元
                                      法  官  柯姿佐
                                      法  官  陳德池
以上正本證明與原本無異。
如不服本判決應於收受判決後10日內向本院提出上訴書狀，並應
敘述具體理由。其未敘述上訴理由者，應於上訴期間屆滿後20日
內向本院補提理由書( 均須按他造當事人之人數附繕本) 「切勿
逕送上級法院」。
                                      書記官  謝雅茹
中    華    民    國    99    年    5     月    14    日

司法院資訊處製作；財團法人民間司法改革基金會備份。
